---
title: "Analisis descriptivo sobre la base de datos del uso del tiempo invertido por los Colombianos"
output:
  word_document: default
  pdf_document: default
---

```{r setup, include=FALSE}
knitr::opts_chunk$set(echo = TRUE)
```


```{r message=FALSE, warning=FALSE, include=FALSE, paged.print=FALSE}
library(readr)
library(tidyverse)
library(skimr)
library(dplyr)
library(lubridate)
library(tidyr)
library(ggplot2)
library(fdth)
library(hrbrthemes)
```


1.- Conocimiento del problema.
  Los datos generados a continuación, provienen de una base de datos en la que se realizaron encuentas en Colombia.
  los microdatos y metadatos pueden encontrarse en el siguiente link: http://microdatos.dane.gov.co/index.php/catalog/552/study-description
  
```{r}
datasets <- read.csv2("/trabajo de estadistica/CAPITULO I/CAPITULO I.csv")
head(datasets)
```
Descripción de las variables:
  con respecto a la variable de escogéncia, P1144S1 la cual contiene información sobre si los indivíduos usan el tiempo para dormir en siestas y demás.
  Esta variable se corrésponden con otras 2 las cuales contienen el total de horas usadas para dormír (P1144S1A1).
  Esta encuesta se llevó a cabo para la población civíl, no institucional con edades iguales o mayores a 10 años.
  
2.- Conocimiento de los datos.
```{r}
df <- datasets %>%
  select(P1144S1, P1140S1A1) %>%
  summarize(glimpse(datasets[, 4:5]))
```
podemos observar que exísten un tipeo de variables correcto, en este caso las tres variables seleccionadas son del tipo entero
tambien encontramos una cantidad considerable de valores NA lo cual, puede provocar distorción en nuestros análisis.

```{r}
skim(df)
```
como pueden verse, existe una gran cantidad de valores perdidos (NA) en las 3 variables. 
Esto provoca disturbio en nuestros análisis; por lo tanto deben ser corregidos. 
pues lo mismo, representan complicaciones sobre el analisis.

Por otro lado, tenemos un promedio de 8.21 horas consumidas en dormir por parte de los individuos. un 25% de estos individuos consumen 7 horas al día de sueño, 
un 50% consume 8 horas, hasta un 75% consumen 9 horas en sueño.

2.- límpieza y corrección de datos
```{r}
## Eliminar los datos perdidos
df <- na.omit(df)

## revisamos 
skim(df)
```
Los datos faltantes fuerón eliminados, y como puede apreciarse no hay nínguna 
modificación en cuanto a sus resultados anteriores, con respecto a la media,
desviación y sus percéntiles.


3.- Representación en gráfico de cajas.
```{r}
ggplot(df, aes(y = P1144S1A1)) +
  geom_boxplot() +
  ggtitle("Gráfico de caja de la variable horas de sueño diarias")
```
como puede observarse en el gráfico, el promedio se encuentra cercano a 9 horas de sueños, consumidos por las personas según la muestra del senso.
también pueden observarse valores outliers, que índican valores extremos; con esto nos referímos a: mayor cantidad de sueños consumídos por las personas, 
esto a partir de alrededor de 12 horas en adelánte.

4.- Estadística descríptiva: tablas de frecuéncias.
```{r}
tab_freq <- fdt(df[, 2], breaks = "Sturges")
tab_freq

```

la tabla de frecuencia muestra los siguientes resultados:
  alrededor del 88% de las personas duermen entre 5 a 10 horas, esto se observa gracias a que la mayor concentración de los datos.
  se encuentra entre la clase 6 y 9 de la variable P1144S1A1 la cual mide el tiempo ede sueño en horas. en pocas palabras esto se traduce en: 109670 individuos que duermen esta cantidad de horas.
  
  Por otro lado, solo un 4% de las personas duermen entre 3.3 a 5.6 horas diarias, procentaje que se encuentra entre la clase 4 y 5. asi mismo,
  solo un 7% de la poblacion se duerme alrededor de 10 13.47 horas diarias
  
5.- Representación gráfica
```{r}
ggplot(df, aes(x = P1144S1A1)) + 
  geom_histogram(bins = 30, fill = "#69b3a2", color = "#e9ecef") +
  ggtitle("Histograma de frecuencia absoluta de la variable horas de sueño")
```
la representacion grafica de la variable horas de sueño (P1144S1A1) muestra similitud con la tabla de frecuencias calculda, 
pues muestra una gran cantidad de datos alojados entre 7 y 9 horas, como ya se habia mencionado anteriormente.
