---
title: "Untitled"
output: word_document
---

```{r setup, include=FALSE}
knitr::opts_chunk$set(echo = TRUE)
```

1.- Entendimiento de la nueva base de datos.
  para este caso, importaremos el capitulo H. Fuerza de trabajo - uso del tiempo e ingresos
```{r message=FALSE, warning=FALSE, include=FALSE, paged.print=FALSE}
library(readr)
library(tidyverse)
library(skimr)
library(dplyr)
library(lubridate)
library(tidyr)
library(ggplot2)
library(fdth)
library(hrbrthemes)

```

```{r}
datasets_w <- read.csv2("/trabajo de estadistica/capitulo h uso del tiempo/capitulo h1.csv")
head(datasets_w)
```


5.- seleccion de variables de trabajo para relacionar en el uso del tiempo en el trabajo (capitulo H):
  se han seleccionado por medio de la instrucciones dadas, 7 variables las cuales contienen.
    P6880 (tipo de medida discreta (describe una variable cualitativa)): ¿Donde realiza su trabajo?
        1 En esta vivienda
        2 En otras viviendas
        3 En kiosco - caseta
        4 En un vehículo
        5 De puerta en puerta
        6 Sitio al descubierto en la calle (ambulante y estacionario)
        7 Local fijo, oficina, fábrica, etc.
        8 En el campo o área rural, mar o río
        9 En una obra en construcción
        10 En una mina o cantera
        11 Otro, ¿cuál?____)
  P1151 (tipo cuantitativa aleatoria continua): Cuantas horas a la semana trabaja.
  P1099S1 (tipo cuantitativa discreta): Horas gastadas para ir al sitio de trabajo.
  P427 (tipo discreto (describe una variable cualitativa)): Clase de trabajo
          1 Obrero o empleado de empresa particular
          2 Obrero o empleado del gobierno
          3 Empleado doméstico
          4 Jornalero o Peón
          5 Trabajador por cuenta propia (Pase a 30)
          6 Patrón o empleador (Pase a 30)
          7 Trabajador de su propia finca o de finca en arriendo o aparcería. (Pase a 30)
          8 Trabajador familiar sin remuneración (Pase a 34)
          9 Trabajador sin remuneración en empresas o negocios de otros hogares. (Pase a 34)

  P6500 (tipo cuantitativa discreta): Antes del descuento, ¿cuanto gano... el mes pasado en este empleo?
  P6545B (type de variable discreta numerica (describe uan variable cualitativa): subsidio de transporte
    P6545BS1 (tipo cuantitativa aleatoria continua): Cuanto recibe de subsiidio por el transporte en su trabajo.

2.- Comprension de los datos  
```{r}
df_w <- datasets_w %>%
  select(P6880, P1151, P1099S1, P427, P6500, P6545B, P6545BS1)
glimpse(df_w)
```
en observación con estas variables, encontramos que todas correponden al tipo de variable que se mencionan en los metadatos.
por otro lado hay una cantidad considerable de valores perdidos, lo que dificulta los analisis sobre estas variables.


```{r}
skim(df_w)
```

3.- Limpieza de datos:
```{r}
## Depuracion de los datos 
df_w <- na.omit(df_w)

##  Transformacion de las variables P6500 Y P6545BS1, la cuales corresponden a los pagos del mes pasado correspondiente a este periodo, 
##  y el dinero recibido por subsidio de  transporte respectivamente.
## la variable P650 en millones de pesos y P645BS1 en miles de pesos
df_w <- df_w %>%
  mutate(P6500 = P6500/1000000) %>%
  mutate(P6545BS1 = P6545BS1/1000)
head(df_w)


skim(df_w)
```
Los valores de la media correspondientes a la variable P6500 vemos un valor de 876608 pesos colombianos que ganó una persona el mes pasado
de haberse realizado esta encuesta. 

tambien es notable que existe un promedio de personas que trabajan e oficinas o local comerciales..

en promedio las personas en colombia gastan 51.2 horas de trabajo a la semana.

estas personas gastan en promedio 0.379 horas en ir al trabajo.

50% de la poblacion en estudio son trabajadors son empleado de empresas particulares

en promedio todos reciben subsidio de transporte y estos mismos reciben un total de 73805 pesos colombianos por mes como subsidio para el transporte.

4.- representacion grafica por grafico de cajas
```{r, echo=FALSE}
df_w %>%
  select(P6880, P1151, P1099S1, P427, P6500, P6545B, P6545BS1) %>%
  gather() %>%
  ggplot(aes(y = value)) + 
  geom_boxplot() + 
  facet_wrap(~key, scales = "free") + 
  theme(axis.text = element_text(size = 10)) + 
  ggtitle("Gráfico de caja de la variables 'uso de horas de trabajos' del capitulo H")

```

como se muestra en los graficos de las 7 variables, poseen una gran cantidad de datos muy dispersos.

5.- tabla de frecuencia
```{r}
tab_freq_w <- fdt(df_w, breaks = "Sturges")

## analicemos la tabla de frecuencia de la variable P6880 (Donde realiza su trabajo)
print(tab_freq_w$P6880)
```

puede puede observarse en la clase 9 existe un 80% de los individuos realizann sus trabajos desde zonas descubiertas (ambulantes) y desde la oficina.
y solo un 3.7% de estos encuestados trabajan desde su viviendo u otra vivienda. un 5.3% trabajan desde el vehiculo (transporte).

```{r}
## analicemos la tabla de frecuencia de la variable P1151 (cuantas horas a la semana trabaja)
print(tab_freq_w$P1151)
```
mayorente el 79.7% de los encuestados trabajan por semana desde 42.38 - 66 horas un equivalente de 8196 personas. 
solo el 0.81% trabajan en un intervalo de 3 a 11 horas por semana, esto es un total de 84 encuestados.

```{r}
## analicemos la tabla de frecuencia de la variable P427 (trabajo)
print(tab_freq_w$P427)
```
el 92.3% de los encuestados son empleados de empresas particulares.

```{r}
## analicemos la tabla de frecuencia de la variable P6545BS1 (dinero por subsidio de transporte)
print(tab_freq_w$P6545BS1)
```

un 97.4% de los encuestados afirman que reciben un intervalo de 98.01 - 141491.5 pesos colombianos por subsidio de transporte, el resto de los encuestados aseguran que reciben 
subsidios monetarios mayores a este.

```{r}
## analicemos la tabla de frecuencia de la variable P6500 (dinero recibidio el mes pasado en el periro de esta encuesta 2016 - 2017)
print(tab_freq_w$P6500)
```
un 9323 de los encuestados gananron el mes pasado un rango de 1346758 - 2693419 pesos colombianos, lo que equivale al 98% de la muestra total.

6.- Representacion grafica.
```{r}
df_w %>%
  select(P6880, P1151, P1099S1, P427, P6500, P6545B, P6545BS1) %>%
  gather() %>%
  ggplot(aes(value)) + 
  geom_histogram(bins = 30, fill = "#69b3a2", color = "#e9ecef") + 
  facet_wrap(~key, scales = "free") + 
  theme(axis.text = element_text(size = 10)) +
  ggtitle("Histograma de frecuencia absoluta la variables 'uso de horas de trabajos' del capitulo H")
```

Exportacion de los datos de los datos df_w
```{r}
names(df_w) <- c("Lugar_t", "H_semana_t", "H_gastadas_t", "C_trabajo", "Ganancia_pre_desc", "Sub_transporte", "Dinero_sub")
names(df_w)

write.csv(df_w, file = "C:/Users/Anthony/Downloads/tarea en hws/BD_for analisis/capitulo h uso del tiempo/encuesta del uso del trabajo en horas.csv" )
```

