---
title: "Untitled"
output: word_document
---

```{r setup, include=FALSE}
knitr::opts_chunk$set(echo = TRUE)
```

```{r message=FALSE, warning=FALSE, include=FALSE, paged.print=FALSE}
library(readr)
library(dplyr)
datasets_w <- read.csv2("/trabajo de estadistica/capitulo h uso del tiempo/capitulo h1.csv")
df_w <- datasets_w %>%
  select(P6880, P1151, P1099S1, P427, P6500, P6545B, P6545BS1)
df_w <- na.omit(df_w)
df_w <- df_w %>%
  mutate(P6500 = P6500/1000000) %>%
  mutate(P6545BS1 = P6545BS1/1000)
head(df_w)
```


Relacion entre las varaibles:
  多cuantas horas de trabajo cumplen a la semana las personas que trabajan desde la oficina?
  
```{r}
df_w %>%
  filter(P6880 == 7) %>%
  select(P1151) %>%
  summarize(mean(P1151))
```

多que tipo de trabajo tienen estas personas que trabajan en oficina?
```{r}
df_w %>%
  filter(P6880 == 7) %>%
  select(P427) %>%
  summarize(mean(P427)) %>%
  round(digits = 0)
```
las personas que tabajan desdes la oficina son empleados de empresas regular.

多Cuanto ganan en promedio (pesos Colombianos) las personas que trabajan desde la oficina?
```{r}
df_w %>%
  filter(P6880 == 7) %>%
  select(P6500,P427) %>%
  summarize(mean(P6500) * 1000000)
```

多cuanto reciben estas personas de subsidio (pesos colombianos) para transporte?
```{r}
df_w %>%
  filter(P6880 == 7) %>%
  select(P6545BS1, P427) %>%
  summarize(mean(P6545BS1) * 1000)
  
```

